

Nguyễn Phương Vũ

SEO Specialist | Digital Marketing Expert

≅ 07/03/1989

33 Luong Minh Nguyet, Tan Phu, HCM

Với hơn 7 năm kinh nghiệm trong lĩnh vực SEO và lập trình, tôi có thể phát triển các chiến dịch SEO hiệu quả và mang lại kết quả có thể đo lường. Kỹ năng và kỹ thuật của tôi bao gồm thành thạo trong các công cụ SEO như Ahrefs, SEMRush và Google Analytics. Một trong những thành tựu lớn nhất của tôi là đẩy được nhiều từ khóa khó (1k-100k search/month) lên top 1-3 google và tăng lưu lượng truy cập cho khách hàng lên đến 50% trong vòng sáu tháng.

Kinh Nghiệm

CÔNG TY CỔ PHẦN ĐẦU TƯ AVF VIỆT NAM

03/2022 - 10/2023

- SEO sản phẩm, dịch vụ
- Lập trình Front-end, PHP

CÔNG TY CỔ PHẦN THIẾT BỊ TAT

09/2020 - 3/2022

- SEO sản phẩm, danh mục
- Lập trình Front-end, PHP, Cs-cart

CENTRAL GROUP

10/2017 - 09/2020

- SEO sản phẩm, danh mục
- Lập trình Front-end, PHP, Cs-cart

VIỄN THÔNG A

01/2015 - 10/2017

- SEO sản phẩm, danh mục
- Lập trình Front-end

CÔNG TY TNHH TMDV CHÍ HÀO

06/2017 - 11/2023

- Đinh hướng chiến lực, phân công công việc cho nhóm
- SEO sản phẩm, danh mục, dịch vụ thị công
- Lâp trình, quản tri website

Hoc Vấn

Đại Học Văn Hiến

2012

• CỬ NHÂN CÔNG NGHÊ THÔNG TIN

Kỹ Năng Thành Thạo

- Thành thạo Google Analytics, Google Data Studio, Google Adwords.
- Có kinh nghiệm làm việc với Search console, keywordstool, ahrefs, semrush, kwfinder v.v.
- Kỹ thuật tìm phantom keywords, chạy phần mềm lấy views organic từ người dùng.
- Có khả năng tự đấu giá domain để build và setup hệ thống PBN riêng cho website.
- Có khả năng làm việc nhóm hiệu quả và cá nhân tự lập cao.
- Có khả năng và kinh nghiệm triển khai, lên kế hoạch phân công cho các thành viên trong đội.
- Luôn cập nhật kiến thức mới nhất về SEO. Đã học qua chương trình SEO của Ahrefs, GTV SEO...
- Am hiểu lập trình và có khả năng tăng tốc độ cho website, tăng điểm trên pagespeed google.

- Search Engine Optimization
- Content writer, SEO On page, SEO Off page
- Audit website, PBN building, organic views
- Keywords planner, backlinks building
- Improve organic search
- Adwords, facebook ads, ahrefs, semrush...

- HTML5, CSS3
- Javascript, Jquery, React
- PHP, Cs-cart, Wordpress
- Photoshop, Illustrator, Canva
- Bootstrap, SASS, LESS
- MySQL, SQL Server

Ngoại ngữ

Tiếng anh: intermediate

Người tham chiếu

- Nguyễn Châu Giang Giám đốc IT
- Số điện thoai:
- Công ty: Central Group, Công ty cổ phần thiết bị Tatmart, Công ty cổ phần đầu tư AVF Việt Nam
- Trần Thị Thanh Tuyền Giám đốc
- Số điện thoại:
- Công ty: Ngàn Thông

- Trịnh Ngọc Quốc Bảo Trưởng phòng
- Số điện thoại:
- Công ty: Viễn Thông A
- Vũ Trường Giang Giám đốc
- Số điện thoại:
- Công ty: TNHH TMDV Chí Hào

Các dự án đã làm

PART TIME

- •
- - (SEO Specialist, Developer)

CÔNG TY CỔ PHẦN THIẾT BỊ TAT

- •
- (SEO Specialist Developer)
 - (SEO Specialist, Developer)

VIỄN THÔNG A

(SEO Specialist, Developer)

CENTRAL GROUP

• (SEO Specialist, Developer)

CÔNG TY TNHH TMDV CHÍ HÀO

- •
- •
- •
- (SEO Landor Davalance)
 - (SEO Leader, Developer)

CÔNG TY NGÀN THÔNG (2012 - 2017)

- •
- (Danalanan adain 650 laada

(Developer, admin, SEO Leader)